最高法院刑事裁定　　　　　　　　　　　　　　　　八十八年度台抗字第二一五號
　　再抗告人　甲○○
右再抗告人因偽造文書等罪提起上訴案件，不服台灣高等法院中華民國八十八年三月
三十日駁回抗告之裁定（八十八年度抗字第一三九號），提起再抗告，本院裁定如左
：
    主  文
再抗告駁回。
    理  由
一偽造私文書部分：
按提起上訴，應於送達判決後十日內為之，刑事訴訟法第三百四十九條前段定有明文
。又刑事訴訟送達文書，除刑事訴訟法有特別規定外，準用民事訴訟法之規定，亦為
同法第六十二條所明定。本件原裁定以再抗告人甲○○因偽造私文書罪，經第一審法
院即台灣士林地方法院判決後，將判決書交由郵政機關按其住居所台北縣汐止鎮○○
街十巷十一號三樓送達，經汐止郵局於民國八十七年十月二十九日、三十日投遞二次
，收件人均不在，復於同年十月三十一日將應送達之判決書寄存送達地之警察機關即
台北縣警察局汐止分局橫科派出所，並作送達通知書，黏貼於再抗告人上開住所門首
，以為送達，有送達證書、汐止郵局八十六年一月十二日第八八三○○○一三－一號
函附卷可稽。而再抗告人確仍設籍並居住於上址，亦有台北縣警察局汐止分局八十八
年一月二十六日汐警刑三字第四八八號函足憑。依刑事訴訟法第六十二條準用民事訴
訟法第一百三十八條之規定，再抗告人已於八十七年十月三十一日收受該判決正本，
竟遲至同年十二月三十日始提起上訴，顯已逾越上訴期間，第一審法院因認其上訴不
合法，予以裁定駁回，核無不合。雖再抗告人於原審抗告意旨略稱：再抗告人之家人
、鄰居等均未見汐止分局橫科派出所將法院送達通知書粘貼於再抗告人之住居所門首
，該派出所警員亦稱僅負責保管法院通知書，並未作送達通知云云。惟查本件應送達
於再抗告人之判決書係採郵務送達，是將送達通知書粘貼在再抗告人門首者為送達之
郵務人員，並非橫科派出所之警員，而本件確有製作送達通知書粘貼於再抗告人住居
所之門首以為送達，已有前述汐止郵局函及送達人即郵務稽查顏丁來立據在卷，再抗
告人指未見該粘貼通知書，尚非可採。因認抗告無理由，予以駁回。經核於法尚無不
合。再抗告意旨仍執陳詞指郵務人員未將送達通知書粘貼於其住所門首，送達不合法
，漫指原裁定此部分不當，尚非有理由，應予駁回。
二以自動付款設備詐財部分：
按不得上訴於第三審法院之案件，其第二審法院所為裁定，不得抗告及再抗告，此觀
刑事訴訟法第四百零五條、第四百十五條第二項之規定甚明。本件再抗告人以自動付
款設備詐財部分，台灣士林地方法院係依刑法第三百三十九條之二第一項論處罪刑，
核屬刑事訴訟法第三百七十六條第一款之案件，經第二審判決者，不得上訴於第三審
法院。原審法院既就此部分裁定，依上開條文規定，即屬不得再抗告，竟復提起再抗
告，自非適法，應予駁回。
據上論結，應依刑事訴訟法第四百十一條前段、第四百十二條，裁定如主文。
中      華      民      國    八十八    年      六      月     三十     日
                              最高法院刑事第五庭
                                  審判長法官  董  明  霈
                                        法官  丁  錦  清
                                        法官  賴  忠  星
                                        法官  林  茂  雄
                                        法官  王  居  財
      右正本證明與原本無異
                                              書  記  官
中      華      民      國    八十八    年      七      月      六      日
